# 请教关于资产减值中未来现金流折现的问题

提问人：JenghisKhan 时间：2013-11-24 02:03:38
如果企业管理层已经批准了未来某年（比如 3 年后）对资产的某项改良或者重组计划，那在使用未来现金流折现时需不需要基于改良或者重组后的现金流来折现？

回答人：chenyiwei
根据《企业会计准则第 8 号——资产减值》第十二条： 预计资产的未来现金流量，应当以资产的当前状况为基础，不应当包括与将来可能会发生的、尚未作出承诺的重组事项或者与资产改良有关的预计未来现金流量。 预计资产的未来现金流量也不应当包括筹资活动产生的现金流入或者流出以及与所得税收付有关的现金流量。 企业已经承诺重组的，在确定资产的未来现金流量的现值时，预计的未来现金流入和流出数，应当反映重组所能节约的费用和由重组所带来的其他利益，以及因重组所导致的估计未来现金流出数。其中重组所能节约的费用和由重组所带来的其他利益，通常应当根据企业管理层批准的最近财务预算或者预测数据进行估计；
因重组所导致的估计未来现金流出数应当根据《企业会计准则第 13 号—或有事项》所确认的因重组所发生的预计负债金额进行估计。
一般情况下， 3 年后的预算只可能是相当模糊和粗略的，即使其中提到了资产改良或者重组计划，最终能否实现仍存在较大不确定性。因此在测算未来现金流量时通常不予考虑。